臺灣桃園地方法院民事裁定
111年度聲字第99號
聲  請  人  方明毓  
相  對  人  張明陽  
上列當事人間聲請停止執行事件，本院裁定如下：
      主    文
一、聲請人供擔保新臺幣肆拾參萬參仟參佰參拾參元後，本院一
    一一年度司執字第二六五九二號給付票款事件之強制執行程
    序，於本院一一一年度訴字第七八三號債務人異議之訴終結
    或判決確定前，應暫予停止執行。
二、聲請程序費用由聲請人負擔。
    理  由
一、本件聲請意旨略為：相對人與聲請人之強制執行案件，業經
    本院以111年度司執字第26592號強制執行案件（下稱系爭執
    行案件）受理在案，惟聲請人有消滅相對人債權之事由，業
    經提起債務人異議之訴，然系爭執行案件執行在即，為避免
    造成不必要之損害及訴訟資源之浪費，爰提起本件聲請，並
    表明願供擔保，請准於聲請人所提之債務人異議之訴判決確
    定前停止系爭執行事件之強制執行程序等語。
二、按「強制執行程序開始後，除法律另有規定外，不停止執行
    ；有回復原狀之聲請，或提起再審或異議之訴，或對於和解
    為繼續審判之請求，或提起宣告調解無效之訴、撤銷調解之
    訴，或對於許可強制執行之裁定提起抗告時，法院因必要情
    形或依聲請定相當並確實之擔保，得為停止強制執行之裁定
    」，強制執行法第18條定有明文。又法院依強制執行法第18
    條第2項定擔保金額而准許停止強制執行之裁定者，該項擔
    保係備供債權人因停止執行所受損害之賠償，其數額應依標
    的物停止執行後，債權人未能即時受償或利用該標的物所受
    之損害額，或其因另供擔保強制執行所受之損害額定之，非
    以標的物之價值或其債權額為依據（最高法院91年度台抗字
    第429號裁定意旨參照），申言之，即應以債權人因執行程
    序之停止，致原預期受償之時間延後所生之損害，為定擔保
    數額之依據。而依通常社會觀念，使用金錢之對價即為利息
    ，執行債權倘為金錢債權，債權人因執行程序停止，致受償
    時間延後，通常應可認係損失停止期間利用該債權總額所能
    取得之利息。
三、經查：
  ㈠相對人前持本票裁定為執行名義向本院聲請就聲請人之財產
    為強制執行，經本院111年度司執字第26592號給付票款強制
    執行案件（即系爭執行事件）執行在案，而聲請人業已對系
    爭執行案件之執行程序提起債務人異議之訴，現繫屬於本院
    以111年度訴字第783號案件審理中，而系爭執行事件之執行
    程序迄今尚未終結等情，業經本院調閱111度司執字第26592
    號、本院111年度訴字第783號案件卷宗核閱無誤，是聲請人
    聲請停止執行，核與前揭法條規定相符。惟為確保相對人因
    聲請人聲請停止強制執行可能遭受之損害得獲賠償，並兼顧
    兩造之權益，本院爰命聲請人供相當並確實之擔保，准許停
    止強制執行。
  ㈡爰審酌系爭本票裁定准許之系爭本票票款共計新臺幣（下同
    ）200萬元，則相對人因本件停止執行致未能即時受償之損
    害額，即約為200萬以週年利率5％計算之法定遲延利息損失
    。再參酌前開本案訴訟係屬得上訴第三審之案件，據各級法
    院辦案期限實施要點規定，民事通常程序第一、二、三審審
    判案件期間分別為1年4個月、2年、1年，約需4年4個月，茲
    以聲請人提起前開本案訴訟可能進行之訴訟期間4年4個月為
    計算基準。則相對人因停止執行所可能遭受之利息損失約為
    43萬3,333元【計算式：2,000,000元×5％×（4+4/12）≒433,3
    33元，小數點以下四捨五入】，爰酌定本件擔保金額如主文
    所示。
四、依強制執行法第18條第2項規定，裁定如主文。
中　　華　　民　　國　　111 　年　　4 　　月　　29　　日
                  民事第三庭    法　官　許容慈
以上正本係照原本作成
如對本裁定抗告須於裁定送達後10日內向本院提出抗告狀，並應
繳納抗告費新台幣壹仟元。
中　　華　　民　　國　　111 　年　　4 　　月　　29　　日
                            書記官　邱佑儒